【裁判字號】    99,交易,217
【裁判日期】    991019
【裁判案由】    過失致死
【裁判全文】
臺灣臺南地方法院刑事判決             99年度交易字第217號
公  訴  人  臺灣臺南地方法院檢察署檢察官
被      告  乙○○
上列被告因過失致死案件，經檢察官提起公訴（99年度偵字第97
85號），被告就被訴事實為有罪之陳述，本院裁定改依簡式審判
程序審理，判決如下：
    主  文
乙○○因過失致人於死，處有期徒刑陸月，如易科罰金，以新臺
幣壹仟元折算壹日，緩刑貳年。
    事  實
一、乙○○於民國99年5月25日15時27分許，駕駛車號D3-9230號
    自小客車，沿臺南市○區○○路北安橋機慢車專用道由北往
    南方向行駛，途至西側匝道口欲右轉駛入匝道下中華北路時
    ，本應注意汽車行駛時，駕駛人應注意兩車併行之間隔，並
    隨時採取必要之安全措施，且轉彎車應讓直行車先行，而依
    當時天候晴、日間自然光線、柏油路面乾燥無缺陷、無障礙
    物、視距良好等情，客觀上並無不能注意之情事，竟疏未注
    意其右側後方有無來車及應讓後方直行車先行，即貿然右轉
    ，致擦撞右後方同向直行至該處由黃錦所駕駛之車號UNW-
    826號輕型機車，黃錦因而人車倒地並受有頭部外傷併腦
    挫傷、顱內出血、嚴重腦水腫等傷害，經送醫急救後，因傷
    重不治於99年5月28日死亡。乙○○於肇事後，在未有偵查
    犯罪職務之機關或公務員發覺其為犯罪人前，即向前往現場
    處理本件道路交通事故而尚不知肇事者為何人之臺南市警察
    局交通警察隊員警供承其為肇事人，自首並接受裁判。
二、案經臺灣臺南地方法院檢察署檢察官據報相驗後自動偵查起
    訴。
    理  由
一、本件係經被告乙○○就被訴之犯罪事實為有罪之表示，而經
    本院裁定以簡式審判程序加以審理，依刑事訴訟法第273條
    之2、第159條第2項之規定，不適用傳聞法則有關限制證據
    能力之相關規定，合先敘明。
二、上開犯罪事實，業據被告於本院審理時坦承不諱，核與被害
    人黃錦之子丙○○於警偵訊中指訴情節相符，復有臺南市
    警察局第五分局道路交通事故現場圖1紙、道路交通事故調
    查報告表(一)、(二)各1份、財團法人奇美醫院診斷證明書、現
    場及車輛照片24幀在卷可稽（見相驗卷第8-19頁、第20-22
    頁、第30頁），堪認被告自白與事實相符。而被害人黃錦
    係因本件車禍受有頭部外傷併腦挫傷、顱內出血、嚴重腦水
    腫、頭背側部鈍挫傷等傷害而不治死亡，亦據臺灣臺南地方
    法院檢察署檢察官督同法醫師相驗屬實，有相驗筆錄、相驗
    屍體證明書、檢驗報告書各1份及相驗照片、財團法人奇美
    醫院診斷證明書附卷可憑（見相驗卷第30-33頁、第35-40頁
    、第44-59頁）。按汽車行駛時，駕駛人應注意車前狀況及
    兩車併行之間隔，並隨時採取必要之安全措施；且汽車行駛
    至交岔路口，轉彎車應讓直行車先行，道路交通安全規則第
    94條第3項、第102條第1項第7款定有明文，被告駕車行經上
    開路段，依當時情況並無不能注意之情事，卻疏未注意其右
    側後方有無來車及應讓後方直行車先行，即貿然右轉，致擦
    撞右後方同向直行至該處由被害人黃錦所駕駛之車號UNW-
    826號輕型機車，被害人黃錦並因此死亡，被告之駕駛行
    為自有過失，本案經送臺灣省臺南區車輛行車事故鑑定委員
    會鑑定結果，亦同此認定，有臺灣省臺南區車輛行車事故鑑
    定委員會99年8月5日南鑑字第0995902707號函所附鑑定意見
    書1份在卷可佐（見本院卷第7-8頁），堪認被告過失行為與
    被害人黃錦之死亡結果間具有相當因果關係。是以，本件
    事證明確，被告過失致人於死之犯行洵堪認定，應予依法論
    科。
三、核被告所為，係犯刑法第276條第1項之過失致死罪。被告於
    肇事後，在未有偵查犯罪職務之機關或公務員發覺其為犯罪
    人前，即向到場處理本件道路交通事故而尚不知肇事者為何
    人之臺南市警察局交通警察隊警員供承其肇事犯罪，自首並
    接受裁判等情，有臺南市○○○道路交通事故肇事人自首情
    形紀錄表1紙在卷足憑（見相驗卷第25頁），爰依刑法第62
    條前段之規定減輕其刑。爰審酌被告無前科，素行良好，有
    臺灣高等法院被告前案紀錄表在卷可稽，其生活狀況、智識
    程度（國小畢業）與本件過失程度，及被告業已與被害人黃
    錦之家屬達成和解賠償其等之損害，有臺南市北區調解委
    員會99年民調字第56號調解書1份存卷可按（見本院卷第15
    頁），暨被告犯罪後坦承犯行，態度堪稱良好等一切情狀，
    量處如主文所示之刑，並諭知易科罰金之折算標準。末查，
    被告前未曾因故意犯罪受有期徒刑以上刑之宣告，有臺灣臺
    南地方法院檢察署刑案資料查註紀錄表及臺灣高等法院被告
    前案紀錄表各1份在卷可憑，其因一時失慮致犯本罪，且已
    與被害人家屬達成和解賠償損害，信被告經此科刑之教訓，
    已足資警惕，應無再犯之虞，本院因認被告所受宣告之刑，
    以暫不執行為適當，併予宣告緩刑2年，以啟自新。
據上論斷，應依刑事訴訟法第273條之1第1項、第299條第1項前
段，刑法第276條第1項、第62條前段、第41條第1項前段、第74
條第1項第1款，刑法施行法第1條之1，判決如主文。
本案經檢察官甲○○到庭執行職務。
中    華    民    國    99    年    10    月    19    日
                        交通法庭  法  官  黃聖涵
以上正本證明與原本無異。
如不服本判決應於收受本判決後10日內向本院提出上訴書狀，並
應敘述具體理由。其未敘述上訴理由者，應於上訴期間屆滿後20
日內向本院補提理由書狀（均須按他造當事人之人數附繕本）「
切勿逕送上級法院」。
                                  書記官  吳揆滿
中    華    民    國    99    年    10    月    19    日
附錄論罪科刑法條：
刑法第276條第1項：
因過失致人於死者，處二年以下有期徒刑、拘役或二千元以下罰
金。

司法院資訊處製作；財團法人民間司法改革基金會備份。
